Christophe Desmarres



- 06.22.34.82.07
- a christophe.desmarres@hotmail.com
- 72200 Crosmières

DEVELOPPEUR WEB ET WEB MOBILE



github/Christophe-Desmarres



linkedin/in/christophe-desmarres

PROFIL

Après 18 ans et 4 postes dans la même entreprise, j'ai décidé de faire le point sur ma route professionnelle et de me replonger dans le domaine de la programmation qui n'a jamais été très loin de mes occupations.

Je suis actuellement en formation avec l'école O'clock et recherche un poste dans le développement web

FORMATIONS

2022 Formation Développeur Web et Web mobile école O'Clock (certification niveau 5)

2018 Certification de Qualification Paritaire de la Métallurgie Animateur d'Equipe Autonome de Production

2001-2003 DEUG MIME (Micro Informatique Micro Electronique) (BAC+2)

2000-2001 DEUG MIAS (Math et Informatique, Application aux Sciences)

CENTRE D'INTERET



photo sport auto et danse



#TeamCorvetteRacing

COMPETENCES

JS, Vue.js, Axios PHP, API, MariaDB WordPress, Github, SCRUM Gestion d'équipe Autonome

Outils: Office (évaluation TOSA 3), SAP

Langues : Anglais technique Permis de conduire B

EXPERIENCES

2021 Azerty Consulting agence web (stage 3 semaines)

- découverte métiers
- challenge javascript vanilla (T9, skylnvaders)

2003-2021 VALEO (Sablé sur Sarthe 72)

Team leader (d'octobre 2010 à juin 2021

- organisation effectifs, gestion production et aléas
- suivi et améliorations des différents objectifs
- reporting et réunion journalière

Maintenance test (de juin 2007 à juillet 2008)

-curatif et préventif des moyen de test (électricité, mécanique, informatique)

Conducteur de ligne (de juin 2004 à juin 2007 et de février 2008 à octobre 2010)

- -approvisionnement ligne
- -dépannage aléa et préventif niveau 1

PHOTOGRAPHE 2017 à aujourd'hui

- gestion clientèle et fournisseur
- -Prise de vue, retouche, livraison
- service location photobooth